【裁判字號】    97,裁,192
【裁判日期】    970110
【裁判案由】    退除給與
【裁判全文】
最  高  行  政  法  院  裁  定
                                     97年度裁字第00192號
上  訴  人  甲○○
被 上訴 人  國防部海軍司令部
代  表  人  林鎮夷
上列當事人間退除給與事件，上訴人對於中華民國96年5月10日
臺北高等行政法院95年度訴字第1801號判決，提起上訴，本院裁
定如下：
    主  文
上訴駁回。
上訴審訴訟費用由上訴人負擔。
    理  由
一、按對於高等行政法院判決之上訴，非以其違背法令為理由，
    不得為之，行政訴訟法第242條定有明文。依同法第243條第
    1項規定，判決不適用法規或適用不當者，為違背法令；而
    判決有同條第2項所列各款情形之一者，為當然違背法令。
    是當事人對於高等行政法院判決上訴，如依行政訴訟法第24
    3條第1項規定，以高等行政法院判決有不適用法規或適用不
    當為理由時，其上訴狀或理由書應有具體之指摘，並揭示該
    法規之條項或其內容；若係成文法以外之法則，應揭示該法
    則之旨趣；倘為司法院解釋或本院之判例，則應揭示該判解
    之字號或其內容。如以行政訴訟法第243條第2項所列各款情
    形為理由時，其上訴狀或理由書，應揭示合於該條項各款之
    事實。上訴狀或理由書如未依此項方法表明者，即難認為已
    對高等行政法院判決之違背法令有具體之指摘，其上訴自難
    認為合法。
二、本件上訴人於民國（下同）64年8月31日以中校階退伍，並
    奉核定支領生活補助費（下稱生補費）15年，於72年7月1日
    任公職，74年4月1日脫離公職；81年4月11日再任公職，並
    於95年1月16日退休，支領生補費共9年10月10日。嗣上訴人
    於94年10月5日檢具申請書，申請志願繳還已領生補費金額
    ，並辦理軍職年資查證，被上訴人以94年10月28日海理字第
    0940006373號函准上訴人於繳還41基數，計新台幣（下同）
    160萬5,765元後，即辦理軍職年資查證事宜，上訴人於94年
    11月8日付迄前述款項後辦理軍職年資查證。惟上訴人認被
    上訴人所引據法規有誤，請求被上訴人返還所溢繳之款項99
    萬8,309元，經被上訴人以94年12月27日海理字第094000751
    0號書函為否准之處分。上訴人不服，循序提起本件行政訴
    訟。案經原審駁回其訴。上訴人對於高等行政法院判決上訴
    ，略以：改支一次退休金與軍職年資查證完全不同，原審竟
    以法理相同而誤引陸海空服務條例第35條規定等語，雖以該
    判決違背法令為由，惟查原審就其得心證之事由，及上訴人
    主張何以不可採之理由，已詳述於判決理由中，核無不合。
    上訴意旨猶執上詞對原審已指駁之事項復加以爭執，係就原
    審已論斷者，泛言未論斷，或就原審所為論斷，泛言其論斷
    矛盾，而非具體說明其有何不適用法規或適用法規不當之情
    形，並揭示該法規之條項或其內容，及合於行政訴訟法第24
    3條第2項所列各款之事實，難認對該判決之如何違背法令已
    有具體之指摘。依首揭說明，應認其上訴為不合法。又本件
    上訴既屬不合法，則上訴人聲請本院開庭行言詞辯論，自無
    必要。併此敘明。
三、據上論結，本件上訴為不合法，依行政訴訟法第249條第1項
    前段、第104條、民事訴訟法第95條、第78條，裁定如主文
    。
中    華    民    國    97    年    1     月    10    日
                    最高行政法院第二庭
                        審判長法官  高  啟  燦
                              法官  林  茂  權
                              法官  黃  合  文
                              法官  廖  宏  明
                              法官  楊  惠  欽
以  上  正  本  證  明  與  原  本  無  異
中    華    民    國    97    年    1     月    11    日
                              書記官  彭  秀  玲


司法院資訊處製作；財團法人民間司法改革基金會備份。
